臺灣屏東地方法院民事裁定
111年度監宣字第100號
聲  請  人  卜信源  

相  對  人  卜嘉益  



上列聲請人聲請許可處分受監護宣告人之不動產事件，本院裁定
如下：
    主  文
聲請駁回。
聲請程序費用由聲請人負擔。
    理  由
一、聲請意旨略以：相對人卜嘉益前經本院以110年度監宣字第3
    26號裁定宣告為受監護宣告之人，選定聲請人擔任相對人之
    監護人，指定關係人卜信榮擔任會同開具財產清冊之人。現
    因相對人之女卜津榕罹患巴金森氏症，經診斷為行動遲滯、
    語言能力受損，需他人長期照顧，已無法工作，目前於奇美
    醫院治療中，其夫黃東榮為長期在家中照護，亦無法外出工
    作賺取收入，家中經濟已陷入困境，無力負擔卜津榕之養護
    費用。基於父母照顧子女之情誼，且召開家庭會議，相對人
    之子女均同意將相對人因車禍受強制險理賠之金額新臺幣(
    下同)200萬元之3分之1即660,000元(下稱系爭財產)用以支
    應卜津榕之相關醫療及照護等費用，有親屬會議同意書可參
    ，為此依民法第1113條準用第1101條第1、2項規定，請求准
    許聲請人代相對人處分系爭財產等語。
二、按監護人對於受監護人之財產，非為受監護人之利益，不得
    使用、代為或同意處分；監護人為下列行為，非經法院許可
    ，不生效力：㈠代理受監護人購置或處分不動產、㈡代理受監
    護人，就供其居住之建築物或其基地出租、供他人使用或終
    止租賃，民法第1101條第1項、第2項定有明文，且依同法第
    1113條規定，前揭規定於成年人之監護準用之。而法院依前
    開規定決定是否同意處分受監護宣告人之財產，係審酌有無
    處分財產之必要性，並兼顧受監護宣告人之利益，以確保監
    護人妥善運用受監護宣告人之財產。
三、經查：
　㈠相對人卜嘉益前經本院以110年度監宣字第326號裁定宣告為
    受監護宣告之人，選定聲請人擔任相對人之監護人，指定關
    係人卜信榮擔任會同開具財產清冊之人，聲請人與會同開具
    財產清冊之人已開具受監護宣告之人財產清冊陳報法院等情
    ，經本院依職權調閱該監護宣告卷宗核閱無訛。
　㈡聲請人主張欲處分相對人所有之系爭保險理賠金，以供相對
    人之女卜津榕醫療及養護所用等語。惟查，相對人既已受監
    護宣告，顯無謀生能力，且除相對人外，卜津榕尚有配偶黃
    東榮及兄弟姊妹等人，理應按其等能力負擔卜津榕之扶養義
    務，不應責由無謀生能力之相對人負擔，是聲請人執上開理
    由主張需處分系爭財產，顯難認係為相對人之利益而為處分
    。準此，聲請人聲請准許代理處分相對人所有之系爭保險理
    賠金，難認確有利於相對人之利益，本件聲請於法未合，應
    予駁回。
四、爰依家事事件法第164條第3項，裁定如主文。
中　　華　　民　　國　　111 　年　　5 　　月　　23　　日
                   家事法庭     法  官　廖文忠
以上為正本係照原本作成。
如對本裁定抗告須於裁定送達後10日內向本院提出抗告狀，並應
繳納抗告費新臺幣1,000元。
中　　華　　民　　國　　111 　年　　5 　　月　　23　　日
                                書記官　黃佳惠